臺灣雲林地方法院民事裁定
110年度繼字第264號
聲  請  人  胡忠義
上列聲請人聲請酌定遺產管理報酬事件，本院裁定如下：
    主  文
聲請人擔任被繼承人張振能遺產管理人之報酬酌定為新臺幣捌仟
元。
聲請程序費用新臺幣壹仟元由被繼承人張振能之遺產負擔。
    理  由
一、聲請意旨略以：聲請人前經本院以108年度繼字第739號裁定
    選任為被繼承人張振能之遺產管理人，茲因被繼承人張振能
    所遺如附表所示之土地遺產，經本院109年度司執丁字第298
    24號通知拍定在案，拍定金額為新臺幣（下同）138,000元
    ，爰聲請裁定聲請人擔任被繼承人張振能遺產管理人之遺產
    管理報酬為17,235元（辦理遺產管理人登記2,000元；聲請
    公示催告2,000元；配合強制執行程序及清算10,000元；代
    墊費用2,235元；本件聲請費用1,000元）等語。
二、按遺產管理人得請求報酬，其數額由法院按其與被繼承人之
    關係、管理事務之繁簡及其他情形，就遺產酌定之，必要時
    ，得命聲請人先為墊付，民法第1183條定有明文。次按聲請
    法院就酌定遺產管理人報酬事件所為裁定時，得調查遺產管
    理人所為遺產管理事務之繁簡及被繼承人之財產收益狀況，
    家事事件法第182條亦有明文。
三、經查，聲請人主張之前開事實，業據聲請人提出本院108年
    度繼字第739號民事裁定暨確定證明書影本、本院民國109年
    3月11日雲院惠109司執丁字第29824號民事執行處函及通知
    、本院109年度家催字第1號公示催告事件聲請費收據、雲林
    ○○○○○○○○戶政規費收據、公示催告登報收據、被繼承人張振
    能之遺產稅財產參考清單、遺產清冊等為證，復經本院依職
    權調取本院108年度繼字第739號選任遺產管理人事件卷宗、
    109年度家催字第1號公示催告事件卷宗、109年度司執字第2
    9824給付票款強制執行卷宗核閱無訛。本院依聲請人所提出
    之上開資料，及核閱上開強制執行事件案卷後，審酌聲請人
    自就任被繼承人張振能之遺產管理人後，已進行之遺產管理
    工作為辦理遺產管理人登記、聲請法院對被繼承人張振能之
    債權人及受遺贈人為公示催告、參與本院109年度司執字第2
    9824號強制執行程序、編製被繼承人張振能之遺產清冊等，
    又衡以聲請人管理被繼承人張振能遺產之時間已逾1年4個月
    ，而本件被繼承人張振能之遺產法律關係尚屬單純，暨考量
    聲請人處理上開事務耗費之心力、時間，後續事務處理所需
    時間，及債權人受償權利之保障等一切情狀，爰酌定本件遺
    產管理報酬金額如主文第一項所示。至於本件聲請人就任被
    繼承人張振能之遺產管理人後，除其遺產管理報酬依前揭法
    條規定，應由法院酌定外，其餘遺產管理人代墊之管理費用
    等，聲請人可檢具相關證據，由遺產中支出，或於執行程序
    中列為執行必要費用而優先受償，非得由本院於酌定遺產管
    理報酬事件中予以酌定；另聲請人應於遺產管理人職務執行
    完畢後，依家事事件法第140條規定，向法院陳報處理遺產
    之狀況並提出有關文件，均併予敘明。
四、依家事事件法第181條第11項，裁定如主文。
中　　華　　民　　國　　110 　年　　4 　　月　　6 　　日
                  家事法庭  法  官   楊皓潔
以上正本係照原本做成。　　　　　　　　　   
如對本裁定抗告，須於裁定送達後10日內，向本院提出抗告狀，
並應繳納抗告費新臺幣1,000元。
中　　華　　民　　國　  110 　年　 　4  　 月　　6　　日
                            書記官   鄭國銘

附表：
編號   遺產項目     面積 （平方公尺） 權利範圍    拍定金額   （新臺幣）  １ 雲林縣○○鄉○○○段0000000地號土地     350   全部    138,000元